【裁判字號】    99,易,525
【裁判日期】    990421
【裁判案由】    詐欺
【裁判全文】
臺灣高雄地方法院刑事判決               99年度易字第525號
公  訴  人  臺灣高雄地方法院檢察署檢察官
被      告  乙○○
上列被告因詐欺案件，經檢察官提起公訴（98年度偵字第36178
號）及移送併辦（臺灣彰化地方法院檢察署99年度偵字第1660號
），本院判決如下：
    主  文
乙○○幫助犯詐欺取財罪，累犯，處拘役伍拾日，如易科罰金，
以新臺幣壹仟元折算壹日。
    事  實
一、乙○○於民國94年間，因妨害兵役治罪條例案件，經法院判
    處有期徒刑2 月確定，於95年4月5日執行完畢。詎仍不知悔
    改，雖知社會上層出不窮之詐騙集團等不法份子，為掩飾不
    法行徑，多利用他人申租之行動電話門號遂行犯罪，以逃避
    檢警機關之追查，竟以縱使他人持其申租之行動電話門號作
    為詐騙之工具，亦不違反其本意，基於幫助詐欺取財之不確
    定故意，於98年7 月6 日至「威寶電信股份有限公司」（下
    稱威寶電信公司）位於高雄市三民區○○○路55號之門市，
    申租0000000000號行動電話後，即在高雄地區某處，將上開
    行動電話門號提供予某姓名年籍不詳之成年詐騙集團成員使
    用。而該詐騙集團成員取得上開行動電話門號後，乃共同基
    於意圖為自己不法之所有之詐欺犯意聯絡，於98年7 月10日
    晚間9 時許，在YAHOO 奇摩拍賣網站上刊登拍賣自行車之假
    廣告，並留下上開行動電話門號做為聯絡工具，並為下列詐
    騙行為：
  (一)丙○○於98年7 月12日上網見該則廣告，誤認對方有出賣商
    品之真意，遂於得標後，撥打上開行動電話門號與對方聯絡
    ，並依對方之指示，於翌日（98年7 月13日）14時40分許，
    以提款機轉帳方式，匯款新臺幣（下同）4,200 元，至穆德
    龍（已另案經臺灣嘉義地方法院檢察署檢察官提起公訴）所
    有之台灣土地銀行建國分行帳號000-000000000000號帳戶內
    。
  (二)甲○○上網瀏覽，因而陷於錯誤遂下標購買，並依該詐欺集
    團之指示，於同日晚間11時32分7 秒，在彰化縣彰化市○○
    路1 號彰化師範大學校園內之郵局提款機，匯款8,200 元至
    黃夷藍（已另案經臺灣板橋地方法院判決確定）所有之中華
    郵政股份有限公司新店郵局帳號：00000000000000號帳戶內
    。然丙○○、甲○○事後均未收得貨品，方知受騙，乃報警
    處理，經警循線追查後，始知悉上情。
二、案經高雄縣政府警察局林園分局報請臺灣高雄地方法院檢察
    署檢察官偵查起訴及彰化縣警察局彰化分局報請臺灣彰化地
    方法院檢察署檢察官移送併辦。
    理  由
甲、程序部分：
    按「被告以外之人於審判外之陳述，雖不符前四條之規定，
    而經當事人於審判程序同意作為證據，法院審酌該言詞陳述
    或書面陳述作成時之情況，認為適當者，亦得為證據。當事
    人、代理人或辯護人於法院調查證據時，知有第159 條第1
    項不得為證據之情形，而未於言詞辯論終結前聲明異議者，
    視為有前項之同意」，刑事訴訟法第159 條之5 定有明文。
    又當事人、代理人或辯護人於調查證據時，知有本法第159
    條之5 第1 項不得為證據之情形，卻表示「對於證據調查無
    異議」、「沒有意見」等意思，而未於言詞辯論終結前聲明
    異議者，應視為已有將該等傳聞證據採為證據之同意（參見
    該條之立法理由）。本件檢察官及被告於本院準備程序，就
    本判決所引用各項證據（含傳聞證據、非傳聞證據及符合法
    定傳聞法則例外之證據）之證據能力，均表示無意見，且於
    本院言詞辯論終結前，檢察官及被告對於卷附具有傳聞證據
    性質之證據，既均已知其情，均未聲明異議，本院認該具有
    傳聞證據性質之證據，並無任何違法取證之不適當情形，以
    之作為證據使用係屬適當，自得採為認定被告犯罪事實之證
    據。
乙、實體部分：
一、訊據被告乙○○對於上揭事實於本院審理時坦承不諱，核與
    被害人丙○○、甲○○於警詢、偵查中指述之情節相符，並
    有威寶電信公司行動電話預付卡服務申請書、國泰世華銀行
    自動櫃員機交易明細表、台灣土地銀行建國分行帳戶客戶往
    來明細查詢、台北市政府警察局大安分局安和路派出所受理
    詐騙帳戶通報警示簡便格式表、內政部警政署反詐騙案件紀
    錄表、通聯調閱查詢單、中華郵政股份有限公司板橋郵局98
    年7 月27日板營字第0980201415號函暨所附之客戶開戶基本
    資料、客戶歷史交易清單、彰化縣警察局彰化分局中華路派
    出所受理刑事案件報案三聯單、彰化縣警察局彰化分局中華
    路派出所受理各類案件紀錄表、彰化縣警察局彰化分局中華
    路派出所受理詐騙帳戶通報警示簡便格式表、郵政自動櫃員
    機交易明細表、通聯調閱查詢單各1 紙在卷可稽，被告之自
    白與事實相符，本案事證明確，被告犯行洵堪認定，應予依
    法論科。
二、核被告乙○○所為，係犯刑法第30條第1 項、第339 條第1
    項詐欺取財罪之幫助犯。被告以一幫助詐欺行為，造成被害
    人丙○○、甲○○受到詐騙，係一行為而觸犯數罪名，為同
    種想像競合犯，應從一重之幫助詐欺罪論處。被告曾於94年
    間，因妨害兵役治罪條例案件，經法院判處有期徒刑2 月確
    定，於95年4 月5 日執行完畢，有台灣高雄地方法院檢察署
    刑案資料查註紀錄表及台灣高等法院被告前案紀錄表可按，
    其於有期徒刑執行完畢後5 年以內故意再犯有期徒刑以上之
    罪，為累犯，應依刑法第47條第1 項規定加重其刑。又被告
    實施詐欺構成要件以外之行為，係幫助犯，爰依刑法第30條
    第2 項規定，按正犯之刑減輕之，並先加後減。爰審酌被告
    貪圖小利，將行動電話門號交予不法人士詐欺牟利，非但增
    加被害人尋求救濟之困難，亦使不法人士得以順利進行詐欺
    犯行，惟念被告犯後坦承犯行已有悔意，及犯罪之動機、目
    的、手段暨被害人所受之損害等一切情狀，量處如主文所示
    之刑並諭知易科罰金之折算標準，以資懲儆。至於被告所交
    付之行動電話門號（含SIM 卡）既未扣案，且被告亦無法找
    到該詐騙集團之成員以索回上開行動電話門號，堪信業已滅
    失，爰不予宣告沒收。
三、據上論斷，應依刑事訴訟法第299 條第1 項前段，刑法第33
    9 條第1 項、第30條第1 項前段、第2 項、第55條、第47條
    第1 項、第41條第1 項前段，刑法施行法第1 條之1 ，判決
    如主文。
中    華    民    國    99    年    4     月    21    日
                  刑事第十九庭  審判長法  官  陳志銘
                                      法  官  陳松檀
                                      法  官  黃宣撫
以上正本證明與原本無異。
如不服本判決應於收受送達後10日內向本院提出上訴書狀，並應
敘述具體理由；如未敘述上訴理由者，應於上訴期間屆滿後20日
內向本院補提理由書（均須按他造當事人之人數附繕本）「切勿
逕送上級法院」。
中    華    民    國    99    年    4     月    21    日
                                      書記官  林姵妤
附錄法條：
中華民國刑法第339條
意圖為自己或第三人不法之所有，以詐術使人將本人或第三人之
物交付者，處5 年以下有期徒刑、拘役或科或併科1 千元以下罰
金。
以前項方法得財產上不法之利益或使第三人得之者，亦同。
前二項之未遂犯罰之。

司法院資訊處製作；財團法人民間司法改革基金會備份。
